臺灣高等法院花蓮分院刑事裁定　　　　　100年度抗字第108號
抗　告　人
即受刑　人　簡良成
上列抗告人因聲請定其應執行刑案件，不服臺灣臺東地方法院10
0年11月24日100年度聲字第429號所為裁定（100年度執聲字第
249號），提起抗告，本院裁定如下：
    主  文
抗告駁回。
    理  由
一、原裁定意旨略以：受刑人因分別犯如附表所示之罪，先後經
    臺灣高雄地方法院及臺灣臺東地方法院判處如附表所示之刑
    確定在案。檢察官聲請定其應執行之刑為正當，應定其應執
    行之刑，爰定其應執行之刑拘役75日等語。
二、本件抗告意旨略以：抗告人於民國98年間因在臺東、高雄、
    屏東等地區，連續觸犯竊盜、偽造文書等數罪，遂經各轄法
    院檢察署分別核發應執行指揮書。嗣後逕向臺灣屏東地方法
    院檢察署聲請數罪併罰合併執行，隨又轉由臺灣臺東地方法
    院審理，惟因漏未將符合數罪併罰要件之（臺灣高雄地方法
    院檢察署）98年度執崇字第8952號併同處理，致權益受損，
    顯有瑕疵，難認原裁定允當，請撤銷原裁定，另為適當處理
    。
三、按裁判確定前犯數罪者，併合處罰之；數罪併罰，有二裁判
    以上者，依刑法第51條之規定，定其應執行之刑；宣告多數
    拘役者，於各刑中之最長期以上，各刑合併之刑期以下，定
    其刑期，但不得逾120日，刑法第50條、第53條、第51條第6
    款分別定有明文。又依刑法第51條第10款之規定，有期徒刑
    、拘役、罰金、褫奪公權及沒收，係併執行之。次按應依刑
    法第50條、第53條規定定其應執行之刑者，由該案犯罪事實
    最後判決之法院之檢察官，聲請該法院裁定之，刑事訴訟法
    第477條第1項已有明定。因之，聲請定應執行刑應由最後事
    實審法院檢察署檢察官向該法院為之。是檢察官聲請定應執
    行刑之案件，法院就檢察官所聲請定應執行刑之各罪審核結
    果，認為均合於定應執行刑之要件而裁定確定，縱事後檢察
    官發現被告另犯未經其聲請定執行刑之他罪，而原聲請定應
    執行刑之各罪，其犯罪日期部分在被告另犯之他罪判決確定
    後，亦僅屬檢察官是否得再就該他罪聲請原法院裁定更定其
    應執行刑之問題（最高法院96年度台非字第198號裁判要旨
    參照）。末按法律上屬於自由裁量事項，尚非概無法律性之
    拘束，在法律上有其外部界限及內部界限。前者法律之具體
    規定，使法院得以具體選擇為適當裁判，此為自由裁量之外
    部界限。後者法院為自由裁量時，應考量法律之目的，法律
    秩序之理念所在，此為自由裁量之內部界限。法院為裁判時
    ，二者均不得有所踰越。在數罪併罰而有二裁判以上，應定
    其應執行刑之案件，法院所為刑之酌定，固屬自由裁量事項
    ，然對於法律之內、外部界限，仍均應受其拘束（最高法院
    94年台非字第21號判決意旨參照）。
四、經查：法院辦理定執行刑之聲請案件，於法應受檢察官聲請
    範圍之限制，法院無權擅將非聲請案件逕予列入定執行刑之
    範圍而考量之，苟係另案所宣告之刑或不同刑種，合於數罪
    併罰之要件，亦係管轄檢察署檢察官另案聲請定執行刑之問
    題。本件臺灣臺東地方法院檢察署檢察官以100年度執聲字
    第249號聲請書向原審法院聲請就抗告人所犯如聲請書附表
    （即原裁定附表）所示之犯行定應執行之刑，有聲請書及其
    附表在卷可稽，則抗告意旨所指臺灣高雄地方法院檢察署98
    年度執字第8952號指揮執行書，自台灣高等法院被告前案紀
    錄表及臺灣臺高雄地方法院98年度審簡字第1972號判決來看
    ，固另有攜帶兇器竊盜罪2罪所處有期徒刑6月，各減為3月
    （該判決已定應執行有期徒刑5月15日），檢察官並未聲請
    合併定應執行刑，即非屬原審審究之範圍，且有期徒刑與拘
    役，刑種不同，係併執行之，依法本無從合併定應執行刑，
    原審就此部分未予審酌，並無不當。抗告意旨執上開意旨，
    指摘原裁定不當，即非可採。又本件抗告人因分別犯如附表
    所示之罪，先後經臺灣高雄地方法院及臺灣臺東地方法院判
    處如附表所示之刑，均經確定在案，原審定其應執行之刑拘
    役75日，經核所定之應執行刑，係在各宣告刑之最長期（50
    日）以上，各刑合併之刑期（77日）以下，合於刑法第51條
    第6款規定所定之外部界限，核無違誤。本件抗告，為無理
    由，應予駁回。
據上論斷，應依刑事訴訟法第412條，裁定如主文。
中    華    民    國   100    年    12    月    19    日
                    刑事庭審判長法  官  謝志揚
                                法  官  黃玉清
                                法  官  李水源
以上正本證明與原本無異。
本件不得再抗告。
中    華    民    國   100    年    12    月    19    日
                                書記官  陳有信